Inventaris van het archief van de Militaire Arrondissementskrijgsraad te Arnhem en de Mobiele Krijgsraad Buitenland, 1965-1990
Nationaal Archief, Den Haag
- MILITAIRE ARRONDISSEMENTSKRIJGSRAAD TE ARNHEM, 1
  - Strafzaken, 1.1
    - Gegevenssystemen, 1.1.1
      - Weeklijsten, 1.1.1.2
        - Overtredingen Koninklijke Landmacht., 1974-1990; 288-628; 341 delen
          - Weeklijstnrs. 001481 - 002272, 1976, 329
          - Weeklijstnrs. 002273 - 003064, 1976, 330
          - Weeklijstnrs. 003065 - 004060, 1976, 331
          - Weeklijstnrs. 004061 - 004852, 1976, 332
            De nrs. 004853 - 004932 zijn overgeslagen.
          - Weeklijstnrs. 004933 - 005721, 1976, 333
          - Weeklijstnrs. 005722 - 006513, 1976, 334
          - Weeklijstnrs. 006514 - 007305, 1976, 335
          - Weeklijstnrs. 007306 - 008097, 1976, 336
          - Weeklijstnrs. 008098 - 008881, 1976, 337
          - Weeklijstnrs. 008882 - 009672, 1976, 338
          - Weeklijstnrs. 009673 - 010464, 1976, 339
          - Weeklijstnrs. 010465 - 011257, 1976, 340
          - Weeklijstnrs. 011258 - 012049, 1976, 341
          - Weeklijstnrs. 012050 - 012828, 1976, 342
          - Weeklijstnrs. 012829 - 013616, 1976, 343
          - Weeklijstnrs. 013617 - 014408, 1976, 344
          - Weeklijstnrs. 014409 - 015200, 1976, 345
          - Weeklijstnrs. 015201 - 015992, 1976, 346
          - Weeklijstnrs. 015993 - 016782, 1976, 347
          - Weeklijstnrs. 016783 - 017571, 1976, 348
          - Weeklijstnrs. 017572 - 018362, 1976, 349
          - Weeklijstnrs. 018363 - 019145, 1976, 350
          - Weeklijstnrs. 019146 - 019531 (1976) en 000001 - 000400 (1977), 1976 - 1977, 351
          - Weeklijstnrs. 000401 - 001192, 1977, 352
          - Weeklijstnrs. 001193 - 001984, 1977, 353
          - Weeklijstnrs. 001985 - 002776, 1977, 354
          - Weeklijstnrs. 002777 - 003568, 1977, 355
          - Weeklijstnrs. 003569 - 004312, 1977, 356
          - Weeklijstnrs. 004313 - 005103, 1977, 357
          - Weeklijstnrs. 005104 - 005896, 1977, 358
          - Weeklijstnrs. 005897 - 006688, 1977, 359
          - Weeklijstnrs. 006689 - 007488, 1977, 360
          - Weeklijstnrs. 007489 - 008280, 1977, 361
          - Weeklijstnrs. 008281 - 009072, 1977, 362
          - Weeklijstnrs. 009073 - 009864, 1977, 363
          - Weeklijstnrs. 009865 - 010654, 1977, 364
          - Weeklijstnrs. 010655 - 011429, 1977, 365
          - Weeklijstnrs. 011430 - 012220, 1977, 366
          - Weeklijstnrs. 012221 - 013009, 1977, 367
          - Weeklijstnrs. 013010 - 013816, 1977, 368
          - Weeklijstnrs. 013817 - 014608, 1977, 369
          - Weeklijstnrs. 014609 - 015408, 1977, 370
          - Weeklijstnrs. 015409 - 016202, 1977, 371
          - Weeklijstnrs. 016203 - 016994, 1977, 372
          - Weeklijstnrs. 016995 - 017770, 1977, 373
          - Weeklijstnrs. 017771 - 018552, 1977, 374
          - Weeklijstnrs. 018553 - 019346, 1977, 375
          - Weeklijstnrs. 019347 - 020138, 1977, 376
          - Weeklijstnrs. 020139 - 020928, 1977, 377
          - Weeklijstnrs. 020929 - 021632 (1977) en 000001 - 000080 (1978), 1977 - 1978, 378
          - Weeklijstnrs. 000081 - 000872, 1978, 379
          - Weeklijstnrs. 000873 - 001648, 1978, 380
          - Weeklijstnrs. 001649 - 002440, 1978, 381
          - Weeklijstnrs. 002441 - 003230, 1978, 382
          - Weeklijstnrs. 003231 - 004016, 1978, 383
          - Weeklijstnrs. 004017 - 004808, 1978, 384
          - Weeklijstnrs. 004809 - 005590, 1978, 385
          - Weeklijstnrs. 005591 - 006381, 1978, 386
          - Weeklijstnrs. 006382 - 007172, 1978, 387
          - Weeklijstnrs. 007173 - 007964, 1978, 388
          - Weeklijstnrs. 007965 - 008748, 1978, 389
          - Weeklijstnrs. 008749 - 009538, 1978, 390
          - Weeklijstnrs. 009539 - 010322, 1978, 391
          - Weeklijstnrs. 010323 - 011106, 1978, 392
          - Weeklijstnrs. 011107 - 011898, 1978, 393
          - Weeklijstnrs. 011899 - 012690, 1978, 394
          - Weeklijstnrs. 012691 - 013482, 1978, 395
          - Weeklijstnrs. 013483 - 014272, 1978, 396
          - Weeklijstnrs. 014273 - 015064, 1978, 397
          - Weeklijstnrs. 015065 - 015857, 1978, 398
          - Weeklijstnrs. 015858 - 016648, 1978, 399
          - Weeklijstnrs. 016649 - 017440, 1978, 400
          - Weeklijstnrs. 017441 - 018232, 1978, 401
          - Weeklijstnrs. 018233 - 019024, 1978, 402
          - Weeklijstnrs. 019025 - 019816, 1978, 403
          - Weeklijstnrs. 019817 - 020608, 1978, 404
          - Weeklijstnrs. 020609 - 021410, 1978, 405
          - Weeklijstnrs. 021411 - 022186, 1978, 406
          - Weeklijstnrs. 022187 - 022978, 1978, 407
          - Weeklijstnrs. 022979 - 023265 (1978) en 000001 - 000488 (1979), 1978 - 1979, 408
          - Weeklijstnrs. 000489 - 001280, 1979, 409
          - Weeklijstnrs. 001281 - 002072, 1979, 410
          - Weeklijstnrs. 002073 - 002864, 1979, 411
          - Weeklijstnrs. 002865 - 003656, 1979, 412
          - Weeklijstnrs. 003657 - 004448, 1979, 413
          - Weeklijstnrs. 004449 - 005240, 1979, 414
          - Weeklijstnrs. 005241 - 006032, 1979, 415
          - Weeklijstnrs. 006033 - 006824, 1979, 416
          - Weeklijstnrs. 006825 - 007616, 1979, 417
          - Weeklijstnrs. 007617 - 008408, 1979, 418
          - Weeklijstnrs. 008409 - 009200, 1979, 419
          - Weeklijstnrs. 009201 - 009992, 1979, 420
          - Weeklijstnrs. 009993 - 010784, 1979, 421
          - Weeklijstnrs. 010785 - 011576, 1979, 422
          - Weeklijstnrs. 011577 - 012368, 1979, 423
          - Weeklijstnrs. 012369 - 013160, 1979, 424
          - Weeklijstnrs. 013161 - 014036, 1979, 425
          - Weeklijstnrs. 014037 - 014828, 1979, 426
          - Weeklijstnrs. 014829 - 015620, 1979, 427
          - Weeklijstnrs. 015621 - 016412, 1979, 428
          - Weeklijstnrs. 016413 - 017204, 1979, 429
          - Weeklijstnrs. 017205 - 017996, 1979, 430
          - Weeklijstnrs. 017997 - 018790, 1979, 431
          - Weeklijstnrs. 018791 - 019598, 1979, 432
          - Weeklijstnrs. 019599 - 020390, 1979, 433
          - Weeklijstnrs. 020391 - 021180, 1979, 434
          - Weeklijstnrs. 021181 - 021271 (1979) en 000001 - 000696 (1980), 1979 - 1980, 435
          - Weeklijstnrs. 000697 - 001486, 1980, 436
          - Weeklijstnrs. 001487 - 002278, 1980, 437
          - Weeklijstnrs. 002279 - 003170, 1980, 438
          - Weeklijstnrs. 003171 - 003962, 1980, 439
          - Weeklijstnrs. 003963 - 004767, 1980, 440
          - Weeklijstnrs. 004768 - 005544, 1980, 441
          - Weeklijstnrs. 005545 - 006335, 1980, 442
          - Weeklijstnrs. 006336 - 007127, 1980, 443
          - Weeklijstnrs. 007128 - 007901, 1980, 444
          - Weeklijstnrs. 007902 - 008693, 1980, 445
          - Weeklijstnrs. 008694 - 009485, 1980, 446
          - Weeklijstnrs. 009486 - 010276, 1980, 447
          - Weeklijstnrs. 010277 - 011067, 1980, 448
          - Weeklijstnrs. 011068 - 011777, 1980, 449
          - Weeklijstnrs. 011778 - 012569, 1980, 450
          - Weeklijstnrs. 012570 - 013361, 1980, 451
          - Weeklijstnrs. 013362 - 014154, 1980, 452
          - Weeklijstnrs. 014155 - 014948, 1980, 453
          - Weeklijstnrs. 014949 - 015740, 1980, 454
          - Weeklijstnrs. 015741 - 016532, 1980, 455
          - Weeklijstnrs. 016533 - 017325, 1980, 456
          - Weeklijstnrs. 017326 - 018072, 1980, 457
          - Weeklijstnrs. 018073 - 018864, 1980, 458
          - Weeklijstnrs. 018865 - 019656, 1980, 459
          - Weeklijstnrs. 019657 - 020448, 1980, 460
          - Weeklijstnrs. 020449 - 021339, 1980, 461
          - Weeklijstnrs. 021340 - 021683 (1980) en 000001 - 000440 (1981), 1980 - 1981, 462
          - Weeklijstnrs 000441 - 001232, 1981, 463
          - Weeklijstnrs. 001233 - 002021, 1981, 464
          - Weeklijstnrs. 002022 - 002813, 1981, 465
          - Weeklijstnrs. 002814 - 003605, 1981, 466
          - Weeklijstnrs. 003606 - 004398, 1981, 467
          - Weeklijstnrs. 004399 - 005190, 1981, 468
          - Weeklijstnrs. 005191 - 005982, 1981, 469
          - Weeklijstnrs. 005983 - 006773, 1981, 470
          - Weeklijstnrs. 006774 - 007565, 1981, 471
          - Weeklijstnrs. 007566 - 008358, 1981, 472
          - Weeklijstnrs. 008359 - 009150, 1981, 473
          - Weeklijstnrs. 009151 - 009940, 1981, 474
          - Weeklijstnrs. 009941 - 010732, 1981, 475
          - Weeklijstnrs. 010733 - 011525, 1981, 476
          - Weeklijstnrs. 011526 - 012389, 1981, 477
          - Weeklijstnrs. 012390 - 013181, 1981, 478
          - Weeklijstnrs. 013182 - 013973, 1981, 479
          - Weeklijstnrs. 013974 - 014881, 1981, 480
          - Weeklijstnrs. 014882 - 015673, 1981, 481
          - Weeklijstnrs. 015674 - 016464, 1981, 482
          - Weeklijstnrs. 016465 - 017256, 1981, 483
          - Weeklijstnrs. 017257 - 018048, 1981, 484
          - Weeklijstnrs. 018049 - 018840, 1981, 485
          - Weeklijstnrs. 018841 - 019632, 1981, 486
          - Weeklijstnrs. 019633 - 020424, 1981, 487
          - Weeklijstnrs. 020425 - 021200, 1981, 488
          - Weeklijstnrs. 021201 - 021966 (1981) en 000001 - 000016 (1982), 1981 - 1982, 489
          - Weeklijstnrs. 000017 - 000808, 1982, 490
          - Weeklijstnrs. 000809 - 001600, 1982, 491
          - Weeklijstnrs. 001601 - 002392, 1982, 492
          - Weeklijstnrs. 002393 - 003184, 1982, 493
          - Weeklijstnrs. 003185 - 003976, 1982, 494
          - Weeklijstnrs. 003977 - 004768, 1982, 495
          - Weeklijstnrs. 004769 - 005560, 1982, 496
          - Weeklijstnrs. 005561 - 006344, 1982, 497
          - Weeklijstnrs. 006345 - 007134, 1982, 498
          - Weeklijstnrs. 007135 - 007926, 1982, 499
          - Weeklijstnrs. 007927 - 008718, 1982, 500
          - Weeklijstnrs. 008719 - 009510, 1982, 501
          - Weeklijstnrs. 009511 - 010302, 1982, 502
          - Weeklijstnrs. 010303 - 011093, 1982, 503
          - Weeklijstnrs. 011094 - 011885, 1982, 504
          - Weeklijstnrs. 011886 - 012677, 1982, 505
          - Weeklijstnrs. 012678 - 013470, 1982, 506
          - Weeklijstnrs. 013471 - 014261, 1982, 507
          - Weeklijstnrs. 014262 - 015052, 1982, 508
          - Weeklijstnrs. 015053 - 015850, 1982, 509
          - Weeklijstnrs. 015851 - 016658, 1982, 510
          - Weeklijstnrs. 016659 - 017449, 1982, 511
          - Weeklijstnrs. 017450 - 018240, 1982, 512
          - Weeklijstnrs. 018241 - 019032, 1982, 513
          - Weeklijstnrs. 019033 - 019824, 1982, 514
          - Weeklijstnrs. 019825 - 019999 (1982) en 000001 - 000608 (1983), 1982 - 1983, 515
          - Weeklijstnrs. 000609 - 001400, 1983, 516
          - Weeklijstnrs. 001401 - 002192, 1983, 517
          - Weeklijstnrs. 002193 - 002984, 1983, 518
          - Weeklijstnrs. 002985 - 003776, 1983, 519
          - Weeklijstnrs. 003777 - 004568, 1983, 520
          - Weeklijstnrs. 004569 - 005360, 1983, 521
          - Weeklijstnrs. 005361 - 006152, 1983, 522
          - Weeklijstnrs. 006153 - 006944, 1983, 523
          - Weeklijstnrs. 006945 - 007736, 1983, 524
          - Weeklijstnrs. 007737 - 008528, 1983, 525
          - Weeklijstnrs. 008529 - 009320, 1983, 526
          - Weeklijstnrs. 009321 - 010112, 1983, 527
          - Weeklijstnrs. 010113 - 010904, 1983, 528
          - Weeklijstnrs. 010905 - 011696, 1983, 529
          - Weeklijstnrs. 011697 - 012488, 1983, 530
          - Weeklijstnrs. 012489 - 013280, 1983, 531
          - Weeklijstnrs. 013281 - 014072, 1983, 532
          - Weeklijstnrs. 014073 - 014864, 1983, 533
          - Weeklijstnrs. 014865 - 015656, 1983, 534
          - Weeklijstnrs. 015657 - 016236 (1983) en 000001 - 000200 (1984), 1983 - 1984, 535
          - Weeklijstnrs. 000201 - 000976, 1984, 536
          - Weeklijstnrs. 000977 - 001768, 1984, 537
          - Weeklijstnrs. 001769 - 002544, 1984, 538
          - Weeklijstnrs. 002545 - 003336, 1984, 539
          - Weeklijstnrs. 003337 - 004128, 1984, 540
          - Weeklijstnrs. 004129 - 004920, 1984, 541
          - Weeklijstnrs. 004921 - 005728, 1984, 542
          - Weeklijstnrs. 005729 - 006520, 1984, 543
          - Weeklijstnrs. 006521 - 007328, 1984, 544
          - Weeklijstnrs. 007329 - 008120, 1984, 545
          - Weeklijstnrs. 008121 - 008912, 1984, 546
          - Weeklijstnrs. 008913 - 009688, 1984, 547
          - Weeklijstnrs. 009689 - 010480, 1984, 548
          - Weeklijstnrs. 010481 - 011272, 1984, 549
          - Weeklijstnrs. 011273 - 012064, 1984, 550
          - Weeklijstnrs. 012065 - 012856, 1984, 551
          - Weeklijstnrs. 012857 - 013648, 1984, 552
          - Weeklijstnrs. 013649 - 014440, 1984, 553
          - Weeklijstnrs. 014441 - 015038 (1984) en 000001 - 000184 (1985), 1984 - 1985, 554
          - Weeklijstnrs. 000185 - 000992, 1985, 555
          - Weeklijstnrs. 000993 - 001784, 1985, 556
          - Weeklijstnrs. 001785 - 002576, 1985, 557
          - Weeklijstnrs. 002577 - 003368, 1985, 558
          - Weeklijstnrs. 003369 - 004160, 1985, 559
          - Weeklijstnrs. 004161 - 004952, 1985, 560
          - Weeklijstnrs. 004953 - 005744, 1985, 561
          - Weeklijstnrs. 005745 - 006536, 1985, 562
          - Weeklijstnrs. 006537 - 007328, 1985, 563
          - Weeklijstnrs. 007329 - 008120, 1985, 564
          - Weeklijstnrs. 008121 - 008914, 1985, 565
          - Weeklijstnrs. 008915 - 009706, 1985, 566
          - Weeklijstnrs. 009707 - 010498, 1985, 567
          - Weeklijstnrs. 010499 - 011290, 1985, 568
          - Weeklijstnrs. 011291 - 012082, 1985, 569
          - Weeklijstnrs. 012083 - 012876, 1985, 570
          - Weeklijstnrs. 012877 - 012898 (1985) en 000001 - 000760 (1986), 1985 - 1986, 571
          - Weeklijstnrs. 000761 - 001552, 1986, 572
          - Weeklijstnrs. 001553 - 002344, 1986, 573
          - Weeklijstnrs. 002345 - 003136, 1986, 574
          - Weeklijstnrs. 003137 - 003928, 1986, 575
          - Weeklijstnrs. 003929 - 004720, 1986, 576
          - Weeklijstnrs. 004721 - 005512, 1986, 577
          - Weeklijstnrs. 005513 - 006304, 1986, 578
          - Weeklijstnrs. 006305 - 007096, 1986, 579
          - Weeklijstnrs. 007097 - 007888, 1986, 580
          - Weeklijstnrs. 007889 - 008681, 1986, 581
          - Weeklijstnrs. 008682 - 009553, 1986, 582
          - Weeklijstnrs. 26.300001 - 26.300792, 1987, 583
          - Weeklijstnrs. 26.300793 - 26.301584, 1987, 584
          - Weeklijstnrs. 26.301585 - 26.302376, 1987, 585
          - Weeklijstnrs. 26.302377 - 26.303166, 1987, 586
          - Weeklijstnrs. 26.303167 - 26.303952, 1987, 587
          - Weeklijstnrs. 26.303953 - 26.304744, 1987, 588
          - Weeklijstnrs. 26.304745 - 26.305536, 1987, 589
          - Weeklijstnrs. 26.305537 - 26.306328, 1987, 590
          - Weeklijstnrs. 26.306329 - 26.307120, 1987, 591
          - Weeklijstnrs. 26.307121 - 26.307912, 1987, 592
          - Weeklijstnrs. 26.307913 - 26.308704, 1987, 593
          - Weeklijstnrs. 26.308705 - 26.309496, 1987, 594
          - Weeklijstnrs. 26.309497 - 26.309787 (1987) en 26.300001 - 26.300480 (1988), 1987 - 1988, 595
          - Weeklijstnrs. 26.300481 - 26.301272, 1988, 596
          - Weeklijstnrs. 26.301273 - 26.302064, 1988, 597
          - Weeklijstnrs. 26.302065 - 26.302856, 1988, 598
          - Weeklijstnrs. 26.302857 - 26.303648, 1988, 599
          - Weeklijstnrs. 26.303649 - 26.304440, 1988, 600
          - Weeklijstnrs. 26.304441 - 26.305232, 1988, 601
          - Weeklijstnrs. 26.305233 - 26.306024, 1988, 602
          - Weeklijstnrs. 26.306025 - 26.306816, 1988, 603
          - Weeklijstnrs. 26.306817 - 26.307608, 1988, 604
          - Weeklijstnrs. 26.307609 - 26.308400, 1988, 605
          - Weeklijstnrs. 26.308401 - 26.309192, 1988, 606
          - Weeklijstnrs. 26.309193 - 26.309655 (1988) en 26.300001 - 26.300312 (1989), 1988 - 1989, 607
          - Weeklijstnrs. 26.300313 - 26.301104, 1989, 608
          - Weeklijstnrs. 26.301105 - 26.302040, 1989, 609
          - Weeklijstnrs. 26.302041 - 26.302832, 1989, 610
          - Weeklijstnrs. 26.302833 - 26.303608, 1989, 611
          - Weeklijstnrs. 26.303609 - 26.304402, 1989, 612
          - Weeklijstnrs. 26.304403 - 26.305194, 1989, 613
          - Weeklijstnrs. 26.305195 - 26.305986, 1989, 614
          - Weeklijstnrs. 26.305987 - 26.306778, 1989, 615
          - Weeklijstnrs. 26.306779 - 26.307570, 1989, 616
          - Weeklijstnrs. 26.307571 - 26.308361, 1989, 617
          - Weeklijstnrs. 26.308362 - 26.300512, 1989 - 1990, 618
          - Weeklijstnrs. 26.300513 - 26.301304, 1990, 619
          - Weeklijstnrs. 26.301305 - 26.302111, 1990, 620
          - Weeklijstnrs. 26.302112 - 26.302903, 1990, 621
          - Weeklijstnrs. 26.302904 - 26.303697, 1990, 622
          - Weeklijstnrs. 26.303698 - 26.304457, 1990, 623
          - Weeklijstnrs. 26.304458 - 26.305265, 1990, 624
          - Weeklijstnrs. 26.305266 - 26.306056, 1990, 625
          - Weeklijstnrs. 26.306057 - 26.306864, 1990, 626
          - Weeklijstnrs. 26.306865 - 26.307656, 1990, 627
          - Weeklijstnrs. 26.307657 - 26.308339, 1990, 628
        - Overtredingen Koninklijke Luchtmacht., 1974-1990; 629-684; 56 delen
          - Weeklijstnrs. 000001 - 000800, 1974, 629
          - Weeklijstnrs. 000801 - 001600, 1974, 630
          - Weeklijstnrs. 001601 - 002400, 1974, 631
          - Weeklijstnrs. 002401 - 003200, 1974, 632
          - Weeklijstnrs. 003201 - 003268 (1974) en 000001 - 000716 (1975), 1974 - 1975, 633
          - Weeklijstnrs. 000717 - 001500, 1975, 634
          - Weeklijstnrs. 001501 - 002292, 1975, 635
          - Weeklijstnrs. 002293 - 002976 (1975) en 000001 - 000112 (1976), 1975 - 1976, 636
          - Weeklijstnrs. 000113 - 000904, 1976, 637
          - Weeklijstnrs. 000905 - 001648, 1976, 638
          - Weeklijstnrs. 001649 - 002432, 1976, 639
          - Weeklijstnrs. 002433 - 003083 (1976) en 000001 - 000136 (1977), 1976 - 1977, 640
          - Weeklijstnrs. 000137 - 000928, 1977, 641
          - Weeklijstnrs. 000929 - 001720, 1977, 642
          - Weeklijstnrs. 001721 - 002510, 1977, 643
          - Weeklijstnrs. 002511 - 003400, 1977, 644
          - Weeklijstnrs. 003401 - 003476 (1977) en 000001 - 000712 (1978), 1977 - 1978, 645
          - Weeklijstnrs. 000713 - 001503, 1978, 646
          - Weeklijstnrs. 001504 - 002296, 1978, 647
          - Weeklijstnrs. 002297 - 003083, 1978, 648
          - Weeklijstnrs. 003084 - 003672 (1978) en 000001 - 000200 (1979), 1978 - 1979, 649
          - Weeklijstnrs. 000201 - 000994, 1979, 650
          - Weeklijstnrs. 000995 - 001794, 1979, 651
          - Weeklijstnrs. 001795 - 002570, 1979, 652
          - Weeklijstnrs. 002571 - 003330, 1979, 653
          - Weeklijstnrs. 003331 - 003503 (1979) en 000001 - 000616 (1980), 1979 - 1980, 654
          - Weeklijstnrs. 000617 - 001408, 1980, 655
          - Weeklijstnrs. 001409 - 002199, 1980, 656
          - Weeklijstnrs. 002200 - 002991, 1980, 657
          - Weeklijstnrs. 002992 - 003733 (1980) en 000001 - 000050 (1981), 1980 - 1981, 658
          - Weeklijstnrs. 000051 - 000843, 1981, 659
          - Weeklijstnrs. 000844 - 001635, 1981, 660
          - Weeklijstnrs. 001636 - 002427, 1981, 661
          - Weeklijstnrs. 002428 - 003219, 1981, 662
          - Weeklijstnrs. 003220 - 004011, 1981, 663
          - Weeklijstnrs. 004012 - 004072 (1981) en 000001 - 000720 (1982), 1981 - 1982, 664
          - Weeklijstnrs. 000721 - 001512, 1982, 665
          - Weeklijstnrs. 001513 - 002304, 1982, 666
          - Weeklijstnrs. 002305 - 003098, 1982, 667
          - Weeklijstnrs. 003099 - 003467 (1982) en 000001 - 000416 (1983), 1982 - 1983, 668
          - Weeklijstnrs. 000417 - 001207, 1983, 669
          - Weeklijstnrs. 001208 - 001998, 1983, 670
          - Weeklijstnrs. 001999 - 002363 (1983) en 000001 - 000416 (1984), 1983 - 1984, 671
          - Weeklijstnrs. 000417 - 001208, 1984, 672
          - Weeklijstnrs. 001209 - 001901 (1984) en 000001 - 000088 (1985), 1984 - 1985, 673
          - Weeklijstnrs. 000089 - 000880, 1985, 674
          - Weeklijstnrs. 000881 - 001591 (1985) en 000001 - 000073 (1986), 1985 - 1986, 675
          - Weeklijstnrs. 000074 - 000864, 1986, 676
          - Weeklijstnrs. 000865 - 001452, (1986) en 400001 - 400192 (1987), 1986 - 1987, 677
          - Weeklijstnrs. 400193 - 400968, 1987, 678
          - Weeklijstnrs. 400969 - 401407 (1987) en 400001 - 400336 (1988), 1987 - 1988, 679
          - Weeklijstnrs. 400337 - 401130, 1988, 680
          - Weeklijstnrs. 401131 - 401242 (1988) en 26.400001 - 26.400673 (1989), 1988 - 1989, 681
          - Weeklijstnrs. 26.400674 - 26.401270 (1989) en 26.400001 - 26.400200 (1990), 1989, 682
          - Weeklijstnrs. 26.400201 - 26.400976, 1990, 683
          - Weeklijstnrs. 26.400977 - 26.401183, 1990, 684
        - Overtredingen Koninklijke Marine., 1965-1990; 685-761; 77 delen
          - Weeklijstnrs. 002842 - 004449, 1965, 685
          - Weeklijstnrs. 004450 - 004574 (1965) en 000001 - 001479 (1966), 1965 - 1966, 686
          - Weeklijstnrs. 001480 - 003087, 1966, 687
          - Weeklijstnrs. 003088 - 003807 (1966) en 000001 - 000888 (1967), 1966 - 1967, 688
          - Weeklijstnrs. 000889 - 002496, 1967, 689
          - Weeklijstnrs. 002497 - 003465 (1967) en 000001 - 000639 (1968), 1967 - 1968, 690
          - Weeklijstnrs. 000640 - 002247, 1968, 691
          - Weeklijstnrs. 002248 - 003566 (1968) en 000001 - 000152 (1969), 1968 - 1969, 692
          - Weeklijstnrs. 000153 - 000951, 1969, 693
          - Weeklijstnrs. 000952 - 001751, 1969, 694
          - Weeklijstnrs. 001752 - 002551, 1969, 695
          - Weeklijstnrs. 002552 - 003352, 1969, 696
          - Weeklijstnrs. 003353 - 003463 (1969) en 000001 - 000684 (1970), 1969 - 1970, 697
          - Weeklijstnrs. 000685 - 001482, 1970, 698
          - Weeklijstnrs. 001483 - 002275, 1970, 699
          - Weeklijstnrs. 002276 - 002974 (1970) en 0000001 - 000088 (1971), 1970 - 1971, 700
          - Weeklijstnrs. 000089 - 000880, 1971, 701
          - Weeklijstnrs. 000881 - 001672, 1971, 702
          - Weeklijstnrs. 001673 - 002465, 1971, 703
          - Weeklijstnrs. 002466 - 003259, 1971, 704
          - Weeklijstnrs. 003260 - 003368 (1971) en 000001 - 000688 (1972), 1971 - 1972, 705
          - Weeklijstnrs. 000689 - 001488, 1972, 706
          - Weeklijstnrs. 001489 - 002289, 1972, 707
          - Weeklijstnrs. 002290 - 003088, 1972, 708
          - Weeklijstnrs. 003089 - 003502 (1972) en 000001 - 000385 (1973), 1972 - 1973, 709
          - Weeklijstnrs. 000386 - 001185, 1973, 710
          - Weeklijstnrs. 001186 - 001985, 1973, 711
          - Weeklijstnrs. 001986 - 002785, 1973, 712
          - Weeklijstnrs. 002786 - 003584, 1973, 713
          - Weeklijstnrs. 003585 - 003611 (1973) en 000001 - 000769 (1974), 1973 - 1974, 714
          - Weeklijstnrs. 000770 - 001569, 1974, 715
          - Weeklijstnrs. 001570 - 002369, 1974, 716
          - Weeklijstnrs. 002370 - 003178I, 1974, 717
          - Weeklijstnrs. 003178II - 003545 (1974) en 000001 - 000432 (1975), 1974 - 1975, 718
          - Weeklijstnrs. 000433 - 001224, 1975, 719
          - Weeklijstnrs. 001225 - 002015, 1975, 720
          - Weeklijstnrs. 002016 - 002820, 1975, 721
          - Weeklijstnrs. 002821 - 003509 (1975) en 000001 - 000101 (1976), 1975 - 1976, 722
          - Weeklijstnrs. 000102 - 000894, 1976, 723
          - Weeklijstnrs. 000895 - 001686, 1976, 724
          - Weeklijstnrs. 001687 - 002478, 1976, 725
          - Weeklijstnrs. 002479 - 003270, 1976, 726
          - Weeklijstnrs. 003271 - 003437 (1976) en 000001 - 000624 (1977), 1976 - 1977, 727
          - Weeklijstnrs. 000625 - 001416, 1977, 728
          - Weeklijstnrs. 001417 - 002208, 1977, 729
          - Weeklijstnrs. 002209 - 003000, 1977, 730
          - Weeklijstnrs. 003001 - 003552 (1977) en 000001 - 000240 (1978), 1977 - 1978, 731
          - Weeklijstnrs. 000241 - 001032, 1978, 732
          - Weeklijstnrs. 001033 - 001808, 1978, 733